【裁判字號】    97,台非,354
【裁判日期】    970725
【裁判案由】    竊盜等罪聲請減刑及定其應執行刑
【裁判全文】
最高法院刑事判決              九十七年度台非字第三五四號
上  訴  人  最高法院檢察署檢察總長
被      告  甲○○
上列上訴人因被告竊盜等罪聲請減刑及定其應執行刑案件，對於
台灣高等法院中華民國九十六年九月二十一日第二審確定裁定（
九十六年度聲減字第三三八九號，聲請案號：台灣高等法院檢察
署九十六年度聲減字第五四０五號），認為違背法令，提起非常
上訴，本院判決如下：
    主  文
原裁定撤銷。
檢察官之聲請駁回。
    理  由
非常上訴理由稱：「一、按減刑及定執行刑之裁定，與科刑判決
具有同等之效力，於確定後發現其適用法則違法，得依刑事訴訟
法第四百四十一條規定，提起非常上訴。又對於已判決確定之各
罪，已經裁定定其應執行刑者，如又重複裁定定其應執行刑，自
係違反一事不再理之原則，即屬違背法令，對於已確定之後裁定
，應予提起非常上訴。最高法院六十八年台非字第五０號判例參
照。二、本件被告甲○○因施用第二級毒品、過失傷害、竊盜及
施用第一及（級之誤）毒品等案件共七罪，業經台灣桃園地方法
院於九十六年九月十九日以九六聲減字第四二七０號裁定，分別
依法減刑後定其應執行之刑為有期徒刑二年九月及二年四月確定
在案，有被告知（〝之〞誤）台灣桃園地方法院檢察署刑案資料
查註紀錄表及台灣桃園地方法院裁定書各一份附卷可稽。乃台灣
高等法院復於九十六年九月二十一日就上開已裁定確定之同一事
實，以九十六年度聲減字第三三八九號裁定減刑並定其應執行之
刑，且於九十六年九月二十八日確定。揆諸前揭說明，自有判決
不適用法律之違背法令。三、爰依刑事訴訟法第四百四十一條、
第四百四十三條提起非常上訴，以資糾正。」等語。
本院按減刑、定應執行刑之裁定，與科刑之判決有同等效力，其
確定裁定違背法令，得提起非常上訴。又對於已判決確定之各罪
，已經裁定減刑、定其應執行之刑確定者，如又重複裁定減刑、
定其應執行之刑，自係違反一事不再理之原則，即屬違背法令，
自得提起非常上訴。本件被告甲○○先後犯施用第二級毒品罪二
罪、過失傷害罪、竊盜及施用第一級毒品之罪，經分別判處有期
徒刑五月、七月、四月、五月、十月確定，嗣台灣桃園地方法院
檢察署檢察官聲請就被告所犯上開各罪予以減刑，並與所犯加重
竊盜罪二罪所處各有期徒刑二年之不得減刑部分，定其應執行之
刑，經台灣桃園地方法院於九十六年九月十九日以九十六年度聲
減字第四二七０號裁定減刑並定其應執行刑為有期徒刑二年九月
及二年四月確定在案，有台灣桃園地方法院上開裁定書附卷可稽
。嗣台灣高等法院檢察署復就被告所犯上開各罪，向台灣高等法
院聲請減刑及定其應執行刑，原裁定不查，於九十六年九月二十
一日以九十六年度聲減字第三三八九號裁定減刑並定其應執行之
刑為有期徒刑二年十月及二年四月確定在案，自有違一事不再理
之原則，顯屬違背法令。案經確定，且於被告不利，非常上訴意
旨，執以指摘，洵有理由，應由本院將原裁定撤銷，並駁回檢察
官之聲請，以資救濟。
據上論結，應依刑事訴訟法第四百四十七條第一項第一款，判決
如主文。
中    華    民    國  九十七  年    七    月  二十五  日
                      最高法院刑事第三庭
                          審判長法官  林  增  福
                                法官  張  清  埤
                                法官  陳  世  雄
                                法官  蔡  國  在
                                法官  邱  同  印
      本件正本證明與原本無異
                                      書  記  官
中    華    民    國  九十七  年    七    月  三十一  日
                                                      V


司法院資訊處製作；財團法人民間司法改革基金會備份。
